臺灣臺中地方法院民事判決　九十一年度訴字第九七六號
　　原　　　告　　甲○○
　　被　　　告　　乙○○
右當事人間執行異議事件，本院判決如左：
    主    文
本院九十年度執字第八三七四號強制執行事件就原告所有如附表所示之不動產所為之
強制執行程序應予撤銷。
訴訟費用由被告負擔。
    事    實
甲、原告方面：
  一、聲明：如主文第一項所示。
  二、陳述：
  （一）原告以鈞院九十年度票字第七五五號准許本票強制執行裁定為執行名義，聲
        請鈞院民事執行處以九十年執字第八三七四號對原告實施強制執行，並已查
        封原告所有如附表所示之不動產在案。惟上開本票裁定所示本票非原告所簽
        發，兩造間亦不存在任何債務關係，是以該本票係偽造而來，並無該本票債
        權存在。
  （二）按執行名義無確定判決同一之效力者，於執行名義成立前，如有債權不成立
        或消滅或妨礙債權人請求之事由發生，債務人得於強制執行程序終結前提起
        異議之訴，強制執行法第十四條第二項定有明文。爰依該規定提起本訴。
  （三）原告雖有賣中華電信股權，但未賣給被告，被告所提出之股權轉讓契約書、
        切結書、收款單、授權書等上所寫之原告名字，均非原告所寫，其上所蓋印
        章亦非原告所有，原告亦未曾見過被告。
  三、證據：提出本院九十年四月十三日九十年度執善字第八三七四號囑託查封登記
      函影本一紙為證，並聲請向戶政事務所函調原告之印鑑證明書。
乙、被告方面：
  一、聲明：駁回原告之訴。
  二、陳述：被告係向原告購買中華電信公司之股權而取得系爭本票。但被告均係與
      中間人接洽，未曾與原告接洽。
  三、證據：提出本票原本、股權轉讓契約書、切結書、收款單為證，並聲請送鑑定
      指印，及向中華電信公司調取原告任職該公司之求職表領取薪水之簽名資料，
      並調取原告任職他公司之求職表。
丙、本院依職權調閱本院九十年度執字第八三七四號強制執行事件卷宗。
    理    由
一、本件原告主張被告持有本院九十年度票字第七五五號准許本票強制執行裁定，並
    以之為執行名義，聲請本院民事執行處以九十年執字第八三七四號對伊實施強制
    執行，且已查封其所有如附表所示之不動產在案等情，業據提出本院九十年四月
    十三日九十年度執善字第八三七四號囑託查封登記函一份為證，且經本院依職權
    調閱該強制執行事件卷宗核閱屬實，應堪信為真實。
二、原告另主張本院九十年度票字第七五五號民事裁定所示本票（以下稱系爭本票）
    ，非伊所簽發，兩造亦無任何債務關係，故該本票係偽造等語，被告則辯稱伊係
    向原告購買中華電信公司之股權而取得系爭本票云云。按最高法院五十年度台上
    字第一六五九號判例意旨謂：「支票為無因證券，僅就支票作成前之債務關係，
    無庸證明其原因而已。至該支票本身是否真實，即是否為發票人所作成，即應由
    支票債權人負證明之責，此觀民事訴訟法第二百七十七條規定之法理至明」。故
    依上開判例意旨，被告自應就系爭本票之真正負舉證責任。經查，本院依被告聲
    請將其提之系爭本票原本、股權轉讓契約書與原告之指紋卡送請內政部警政署刑
    事警察局鑑定前二者上所載指紋與原告之指紋卡上指紋是否相符，結果未發現相
    符者，此有內政部警政署刑事警察局鑑驗書附卷可稽。又系爭本票上蓋印原告姓
    名之印文固與被告提出之股權轉讓契約書、切結書、授權書、收款單、及印有「
    台中市南屯區戶政事務所」之原告印鑑證明書上之印文相符，有系爭本票、股權
    轉讓契約書、切結書、授權書、收款單及印鑑證明書可參，然原告自七十四年八
    月三十一日起即將戶籍遷入台中市○區○○路二段五號十樓，且未曾他遷，此亦
    有原告之戶籍謄本可稽，且上開文書上之印文與原告於八十九年間於台中市西區
    戶政事務所登記之印鑑截然不同，此有台中市西區戶政事務所九十一年五月二日
    中市西戶字第０９１０００２６９２號函附原告之印鑑登記證明申請書一份足按
    ，可知，上述印有「台中市南屯區戶政事務所」之印鑑證明書非屬真正。而核對
    系爭本票上關於原告姓名之簽名字跡亦與上開印鑑登記證明申請書上之原告親筆
    簽名字跡，二者亦顯然有異，再參諸被告陳稱伊購買中華電信公司之股權，係與
    中間人接洽，而未曾與原告接洽等情，足認系爭本票應非原告所簽發，其亦無授
    權他人簽發系爭本票，亦即系爭本票確屬偽造。是原告關此部分之主張亦堪採憑
    。
三、按執行名義無確定判決同一之效力者，於執行名義成立前，如有債權不成立或消
    滅或妨礙債權人請求之事由發生，債務人得於強制執行程序終結前提起異議之訴
    ，強制執行法第十四條第二項定有明文。本院九十年度票字第七五五號准許本票
    強制執行裁定並無與確定判決同一之效力，然其所據以裁定之系爭本票既非原告
    所簽發，原告自不負票據責任，亦即被告對於原告自始並無系爭本票債權存在。
    則原告依強制執行法第十四條第二項之規定，訴請撤銷本院九十年度執字第八三
    七四號強制執行事件就其所有如附表所示之不動產所為之強制執行程序，洵有理
    由，應予准許。
四、據上論結，原告之訴為有理由，依民事訴訟法第七十八條，判決如主文。
中　　　華　　　民　　　國　　九十一　　年　　　七　　　月　　　八　　　日
                                    臺灣臺中地方法院民事第一庭
~B法　　　官　許文碩
右為正本係照原本作成
如不服本判決，應於判決送達後二十日內，向本院提出上訴狀。
中　　　華　　　民　　　國　　九十一　　年　　　七　　　月　　 十　　　 日
~B法院書記官
